# 新收入准则下出口收入

提问人：dumingrain 时间：2020-09-02 12:33:07
陈版主，您好！咨询一个问题，一家拟上市公司，约20%收入来自出口，出口主要是通过快递公司直接发往国外，报关也是由快递公司完成，这种情况下，CIF或CFR模式下，收入是按哪种价格确认？我的理解，在新收入准则下，应该是需要把合同拆分，按FOB的价格确认产品销售收入，运费和保费正常情况下，是应该按收入到的运费和保费减去支付的运保费，按净额确认收入，这样操作是否准确？

回答人：chenyiwei
建议参考新收入准则应用案例中的“运输服务”予以判断。首先确定商品控制权的转移时点，据此确定相关的运输服务是在控制权转移时点之前还是之后提供，据此判断是否构成一项履约义务。如果采用FOB或CIF、CFR模式，以货物交付给快递公司作为控制权转移时点，则在交付时确认商品销售收入，运抵后确认运输服务收入。